【裁判字號】    99,簡上,839
【裁判日期】    991022
【裁判案由】    毀損
【裁判全文】
臺灣板橋地方法院刑事判決             99年度簡上字第839號
上  訴  人  臺灣板橋地方法院檢察署檢察官
被      告  乙○○
上列上訴人因被告毀損案件，不服本院中華民國99年6 月21日99
年度簡字第4712號第一審簡易判決（聲請簡易判決處刑案號：99
年度偵字第2423號），提起上訴，本院管轄之第二審合議庭判決
如下：
    主  文
上訴駁回。
    事實及理由
一、本案經本院審理結果，認第一審以被告乙○○犯刑法第354
    條之毀損器物罪，判處拘役40日，如易科罰金，以新臺幣10
    00元折算1 日，其認事用法均無違誤，量刑亦屬適當，應予
    維持，並引用第一審簡易判決書記載之事實、理由及證據（
    詳如附件）。
二、檢察官循告訴人甲○○之請求提起上訴，其上訴意旨略以：
    被告與告訴人均為計程車之排班司機，而乘客本有選擇搭乘
    何班計程車之權利。本件案發前被告僅因與告訴人發生排班
    載客之糾紛，非但出言恐嚇告訴人不得於排班處等候，否則
    將動手打人，且暗察告訴人停放車輛之位置後蓄意破壞。被
    告常見同業載送較長途之乘客後，即出口威脅驅趕同業離開
    而佔據地盤，原審僅量處拘役40日尚嫌過輕，請求撤銷原判
    決，更為適當之判決等語。
三、查被告於本院審理時坦承上開毀損之犯行，是關於原審判決
    認定之事實及原審判決引用之證據，檢察官及被告俱無爭執
    ，合先敘明。
四、按關於刑之量定，係實體法上賦予法院得為自由裁量之事項
    ，倘其未有逾越法律所規定之範圍，或濫用其權限，即不得
    任意指摘為違法，以為上訴之理由（最高法院75年臺上字第
    7033號判例意旨參照）。檢察官雖就原審法院適法範圍裁量
    權之行使為爭執，惟原審量定刑期，已審酌被告之前案紀錄
    ，被告與告訴人因計程車排班問題素有嫌隙，竟持以不明器
    具毀損告訴人所有之營業用小客車左後葉子板之車身烤漆致
    令不堪使用，法治觀念薄弱，破壞社會秩序及他人財產安全
    ，兼衡其國中畢業之智識程度、犯罪之動機、目的、手段、
    所毀損財物之價值、且迄未與告訴人達成和解及犯罪後態度
    等一切情狀，而量處拘役40日，併諭知易科罰金之折算標準
    ，其認事用法均稱妥適，量刑亦無裁量逾越或濫用之情事。
    檢察官上訴指稱被告僅因與告訴人發生排班載客之糾紛，非
    但出言恐嚇告訴人，且毀損告訴人之車輛，且迄未賠償告訴
    人之損害乙情，亦經原審於量刑時具體審酌。檢察官執前詞
    指摘原審量刑過輕，請求撤銷原判決，為無理由，應予駁回
    。
據上論斷，應依刑事訴訟法第455 條之1 第1 項、第3 項、第36
8 條、第373 條，判決如主文。
本案經檢察官張慶林到庭執行職務。
中    華    民    國    99    年    10    月    22    日
                  刑事第十一庭  審判長法  官  李君豪
                                      法  官  何燕蓉
                                      法  官  錢衍蓁
上列正本證明與原本無異。
不得上訴。
                                      書記官  劉靜慧
中    華    民    國    99    年    10    月    22    日
附錄本案論罪科刑法條全文：
中華民國刑法第354條
（毀損器物罪）
毀棄、損壞前二條以外之他人之物或致令不堪用，足以生損害於
公眾或他人者，處2年以下有期徒刑、拘役或5百元以下罰金。

司法院資訊處製作；財團法人民間司法改革基金會備份。
